臺灣臺北地方法院民事判決　九十一年度訴字第五九四三號
　　原　　　告　利商股份有限公司
　　法定代理人　乙○○
　　訴訟代理人　謝協昌律師
　　被　　　告　台灣特殊營造有限公司
　　法定代理人　甲○○
右當事人間給付貨款事件，本院判決如左：
    主    文
被告應給付原告陸拾萬零捌仟柒佰拾捌元及自民國九十一年十一月十三日起至清償
日止，按年息百分之五計算之利息。
訴訟費用由被告負擔。
本判決於原告以新臺幣貳拾壹萬元為被告供擔保後得假執行。
       事   實
一、原告方面：
    （一）聲明：被告應給付原告新台幣（下同）六十萬八千七百三十八元及自起訴
          狀繕本送達翌日起至清償日止按年利率百分之五計算之利息。並陳明願供
          擔保請准宣告假執行。
　　（二）陳述：
           被告為訴外人同丰營造公司之下包，因承做台北市信義區統一國際大樓
           工地而於九十一年五月二十九日向原告訂購規格為４５０＊２００＊９
           ／１４＊１０ｍ之Ｈ型鋼十七支、規格為４５０＊２００＊９／１４＊
           １２ｍ之Ｈ型鋼三十八支，並於六月十三日追加規格為４５０＊２００
           ＊９／１４＊１２ｍ之Ｈ型鋼七支，合約總價六十一萬零七百二十元，
           追加部份本應調整原每公斤調整０．３元，後經被告要求不予調整，仍
           依原單價計價，因此合約總價應為六十萬八千七百三十八元，嗣原告於
           九十一年六月二十一日及二十七日分別依被告之指示將所有被告所訂購
           之Ｈ型鋼送達於台北市信義區統一國際大樓所在工地並交付予被告所指
           定之代收人許張林先生，至此原告之給付義務均已履行完畢。被告依兩
           造之約定本應於收貨後給付六十天票期之票據以清償所有Ｈ型鋼之貨款
           ，豈料被告於收貨後竟未依約給付貨款六十萬八千七百三十八元，爰依
           買賣關係向被告請求之。
    （三）證據：提出估價單影本乙份、發票影本乙紙及出貨單影本四紙、以及上印
          有被告公司名銜之林桂鈴名片影本為證。
二、被告方面：
    （一）聲明：請求駁回原告之訴及假執行之聲請。
    （二）陳述：本件契約係由訴外人林桂鈴幫被告公司詢價，若詢價有確定後，我
          們會跟對方簽立正式之合約書，本件並未簽立正式立合約書，且估價單上
          之印章無法確認為被告公司之印章。林桂鈴並非被告公司之正式員工，被
          告雖係同丰營造的下包，惟工地所有的材料須經過工地主任簽收，本件簽
          收者並非被告之工地主任，被告有於訴訟外依合約內容向同丰營造請款，
          請款之內容亦包括本件有爭議的部分。
    （三）證據：提出被告與其他機構之正式合約書三紙。
       理   由
一、本件原告起訴主張被告為訴外人同丰營造公司之下包，因承做台北市信義區統一
    國際大樓工地而於九十一年五月二十九日向原告訂購Ｈ型鋼，合約總價共為六十
    萬八千七百三十八元，嗣原告於九十一年六月二十一日及二十七日分別依被告之
    指示將前揭被告所訂購之Ｈ型鋼送達於台北市信義區統一國際大樓所在工地並交
    付予被告所指定之代收人被告依兩造之約定本應於收貨後給付六十天票期之票據
    以清償所有Ｈ型鋼之貨款，豈料被告於收貨後竟未依約給付貨款六十萬八千七百
    三十八元，爰依買賣關係向被告請求之；被告則否認與原告間有契約關係，稱：
    本件契約係由訴外人林桂鈴幫被告公司詢價，若詢價有確定後，我們會跟對方簽
    立正式之合約書，本件並未簽立正式立合約書，且估價單上之印章無法確認為被
    告公司之印章等語置辯。
二、按按當事人主張有利於己之事實者，固就該有利之事實有舉證之責任，然而法院
    亦得依已明瞭之事實，推定應證事實之真偽，民法第二百七十七條、第二百八十
    二條均定有明文，查本件原告主張其與被告間存在契約關係之事實，雖為被告否
    認，然而買賣契約之訂立，原不以正式書面合約之訂定為必要。且本院基於以下
    被告不爭執之間接事實，衡諸經驗法則，認定兩造間應有買賣之關係存在：被
    告並不否認代理被告蓋章之林桂鈴，平常係幫被告公司詢價、取得業務之人被
    告並同意林桂鈴印上有被告公司名銜之名片被告係屬同丰營造公司之下包該
    等材料雖非被告之工地主任簽收，惟係由同丰營造之人員註明代收被告自承另
    於訴訟外有向同丰公司請款，該請款之內容亦包括本件有爭議之貨款部分。是故
    綜合前開說明，在被告尚未提出足夠之反證推翻本院前揭之事實上推定時，其任
    意否認系爭契約之存在即不可採。
三、從而原告基於買賣關係，請求被告應給付原告六十萬八千七百三十八元及自起訴
    狀繕本送達翌日即九十一年十一月十三日起至清償日止，按年息百分之五計算之
    遲延利息，為有理由，應予准許。
四、假執行方面︰原告陳明願供擔保，聲請淮為假執行之宣告，經核並無不合，爰酌
    定相當之擔保金額，予以准許。
五、本件之事實及法律關係已臻明確，兩造之其餘主張陳述及攻擊防禦方法，對判決
    之結果無影響，爰不一一加以論述，附此敘明。
六、結論：本原告之訴為有理由，依民事訴訟法第七十八條、第三百九十條第二項判
    決如主文。
中　　　華　　　民　　　國　　九十一　　年　　十二　　月　　十六　　日
                                            民事第二庭法      官　朱漢寶
右為正本係照原本作成。
如對本判決上訴，須於判決送達後廿日內向本院提出上訴狀。
中　　　華　　　民　　　國　　九十一　　年　　十二　　月　　十六　　日
　　　　　　　　　　　　　　　　　　　　　　　　　　　法院書記官　劉碧輝
